RYAN DE SOUZA TOMAZ

DESENVOLVEDOR FRONT-END



INFORMAÇÕES DE CONTATO



(11) 97519-3052 - (11) 97455-1685

Travessa Bandeira de Aracambi, 44 – São Paulo, SP, CEP 08310010



ryantomaz 1090@gmail.com



https://www.linkedin.com/in/ryan-souza/



https://github.com/Ryan-STT

PROJETOS

DemoDay - 03/2021 - 06/2021

Centro de Oportunidade Cultural à Criança é um projeto de TCC, desenvolvido com linguagem Java, com o propósito de criar um site para crianças de 5 a 12 anos, com conteúdo cultural brasileiro de músicas, livros, desenhos e quiz para o desenvolvimento infantil. Além disso, auxiliando os pais para a segurança e monitoramento de seus filhos na internet. Foi estruturado em HTML5, CSS3, JavaScript e banco de dados SQL.

FORMAÇÃO

UNIVERSIDADE NOVE DE JULHO - 03/2021 a 06/2023

Tecnólogo em Análise e Desenvolvimento de Sistemas Certificação Universidade Nove de Julho

INSTITUTO PROA - 03/2021 a 07/2021

Curso PROPROFISSÃO 4.0 em Tecnologia — Carga horária: 440h, com Certificação Senac

SENAC - 03/2021 a 07/2021

Curso Desenvolvedor FullStack Web Java- Carga horária: 440h, com Certificação Senac

HABILIDADES E COMPETÊNCIAS

Linguagem JAVA SQL e MySQL Front end – HTML5, CSS3, JavaScript, Bootstrap, UX/UI Introdução a Scrum Git e GitHub

EXPERIÊNCIA PROFISSIONAL

GRUPO ALLNET

ESTAGIÁRIO - 04/2018 a 07/2018

Trabalhos administrativos, atendimento ao cliente, auxiliar à área de TI e informática.

CURSOS E QUALIFICAÇÕES

ALLNET - 03/2021 a 12/2023

Curso Profissionalizante em Marketing Digital – Carga horária: 180h

ALLNET - 07/2017 a 07/2021

Curso de Inglês – Carga horária: 482h

MEGATOC - 04/2019 a 04/2020

Curso Profissionalizante em Tecnologia da Informação Carga horária: 105h

ALLNET - 08/2016 a 07/2017

Curso Profissionalizante em Informática Empresarial Carga horária: 90h